臺灣高等法院臺南分院刑事裁定
110年度抗字第39號
抗  告  人  吳宜臻




上列抗告人因詐欺等案件（原審案號：109年度訴字第584號），
不服臺灣雲林地方法院中華民國109年12月21日裁定（109年度聲
字第1175號），提起抗告，本院裁定如下：
    主  文
抗告駁回。
    理  由
一、抗告意旨略以：扣案2019年、2020年之個人記事本各1本，
    有子女之國外聯絡電話和臺灣緊急聯絡人電話，因年邁且羈
    押達9月，無法記住這些電話，又因脊椎嚴重側彎，需錢治
    療，希望能發還讓我聯絡家人；再者，2017年個人記事本有
    外籍老公之護照資料，要提供給上訴審作為證據之用；以上
    請求發還，原審以上開扣押物仍有扣案必要而駁回其聲請，
    於法有違，爰提起抗告云云。
二、按可為證據或得沒收之物，得扣押之；扣押物若無留存之必
    要者，不待案件終結，應以法院之裁定或檢察官命令發還之
    ；扣押物因所有人、持有人或保管人之請求，得命其負保管
    之責，暫行發還；扣押物未經諭知沒收者，應即發還；但上
    訴期間內或上訴中遇有必要情形，得繼續扣押之，刑事訴訟
    法第133條第1項、第142條、第317條分別定有明文。而所謂
    扣押物無留存之必要者，乃指非得沒收之物，且又無留作證
    據之必要者，始得依上開規定發還；倘扣押物尚有留存之必
    要者，即得不予發還；又該等扣押物有無留存之必要，並不
    以得沒收之物為限，且有無繼續扣押必要，應由審理法院依
    案件發展、事實調查，予以審酌。
三、經查：
　㈠抗告人因詐欺等案件，前經原審辯論終結，於109年12月8 日
    宣判，判處應執行有期徒刑6年8月，然尚未確定，抗告人復
    於書狀內陳稱已提起上訴，是本件抗告人聲請發還之扣押物
    （詳附件），除經原審於上開判決內認定為抗告人犯罪所用
    之物即紅米手機（型號Redmi6）1 支宣告沒收，嗣後亦可能
    經本院認定為得沒收之物外，其餘扣押物雖未於原審上開判
    決中宣告沒收，然前揭扣押物仍有隨訴訟程序之發展而有其
    他調查之可能，本件既在上訴中，尚需耗時審理，且未確定
    ，難謂已無留存之必要，為日後審理之需暨保全將來執行之
    可能，應繼續扣押，尚難先予裁定發還。
　㈡況親友電話或配偶護照資料，可經由閱卷或調閱證物得知，
    並非發還才能得悉，本件上開扣押物顯無發還之必要性，應
    俟本案確定後，由執行檢察官依法處理為宜。　　
四、從而，原審審理後，認抗告人之聲請並無理由，其認事用法
    均無違誤，抗告人仍執上開情詞提起抗告，並無理由，應予
    駁回。
五、據上論斷，應依刑事訴訟法第412條，裁定如主文。
中　　華　　民　　國　 110　　年　　1 　　月　　19　　日
                  刑事第五庭    審判長法　官  黃國永
                                      法　官  蔡川富
                                      法　官  翁世容
以上正本證明與原本無異。
不得再抗告。
　　　　　　　　　　　　　　　　　　　書記官  顏惠華
中　　華　　民　　國　　110 　年　　1 　　月　　19　　日